行　政　法　院　判　決　　　　　　　　　　　　　八十八年度判字第一四○三號
　　原　　　告　寶寶企業有限公司
　　代　表　人　乙○○
　　訴訟代理人　甲○○
　　　　　　　　　　　　　　　.
　　被　　　告　經濟部智慧財產局（原經濟部中央標準局）
右當事人間因商標註冊事件，原告不服行政院中華民國八十七年四月十三日台八七訴
字第一五八○五號再訴願決定，提起行政訴訟。本院判決如左︰
　　主  文
原告之訴駁回。
　　事  實
緣原告於民國八十五年十月二日以「力喉康 Lihokang 」商標，（下稱系爭商標，如
附圖一），指定使用於商品及服務分類表第三十類之麥芽糖、木瓜糖、冬瓜糖、蕃薯
糖、花生糖、薑母糖、果糖、水果糖、口香糖、巧克力糖、方塊酥、冰糖、糖粉、餅
乾商品申請註冊。被告以其商標圖樣上之中文力喉康與馬來西亞商‧康力食品工業社
之註冊第三七九二八六號「康力 N-RICH 」商標（如附圖二），及泰吉產業有限公司
之註冊第六二四○五四號「康喉 FAMENTA FAAM 及圖」商標（如附圖三）之中文近似
，且指定使用於同一或類似商品，乃依商標法第三十七條第一項第十二款之規定予以
核駁，發給第二三三三七五號商標核駁審定書。原告不服，循序提起訴願、再訴願，
遞遭駁回，遂提起本件行政訴訟。茲摘兩造訴辯意旨如次：
原告起訴意旨略謂︰一、引證一案「康力 N-RICH 」主要組成文字為「康力」二字，
與本案「力喉康」相較下，二者主要文字之數目不同，且本案字面上之讀法為力→喉
→康，而引證一案之讀法為康→力，可明顯得知兩者讀法不同且次序也不同，且本案
較引證一案多了「喉」字，於讀法及字面排列上更有顯著不同，更何況本案另有英文
之「Lihokang」為輔，與引證一案之英文「N-RICH」完全相異，故可知兩者根本截然
不同。二、引證二「康喉FAMENTA FA-AM 及圖」其主要係由「康喉」二字所構成其讀
法係為康→喉，而本案順序為力→喉→康，兩者讀法相較後，明顯不同，且兩案分別
有英文「Lihokang」及「FAMENTA FA-AM 及圖」為輔助，整體觀之，實無法令人有相
同或類似之聯想。三、綜上所述，原處分及原決定機關所稱之理由，實為誤解之情況
下所導致，原告為求合法權益，已於上文中作一詳細解析，請判決撤銷一再訴願決定
及原處分等語。
被告答辯意旨略謂︰按商標圖樣相同或近似於他人同一商品或類似商品之註冊商標，
及其註冊商標期滿失效後未滿二年者，不得申請註冊，為商標法第三十七條第一項第
十二款前段所明定。而判斷商標之近似與否，應就其主要部分隔離觀察有無引起混淆
誤認之虞以為斷，迭經大院著有判例。又商標在外觀、觀念或讀音方面有一近似者，
即為近似之商標；商標圖樣上之中文之主要部分文字相同，其外觀有混同誤認之虞者
，為外觀近似，復為行政院台七十四經字第一八○六八號函准修正備查之商標近似審
查基準一及二之(三)所明示。本件系爭「力喉康 Lihokang 」商標圖樣上之中文「力喉
康」，與據以核駁註冊第三七九二八六號「康力N-RICH」及註冊第六二四○五四號「
康喉 FAMENTA FAAM 及圖」商標圖樣上之中文「康力」及「喉康」，均有相同之「康
力」及「喉康」二字，異時異地隔離觀察，外觀上有使人產生混淆誤認之虞，應屬近
似之商標，復均指定使用於糖果等同一或類似之商品，自有首揭法條之適用。另據以
核駁註冊第三七九二八六號商標專用期間雖於八十六年十月十五日屆滿，惟其期滿失
效後未滿二年，仍有拘束系爭商標申請註冊之效力，併予陳明。是本局依法核駁其註
冊之申請並無不合，請判決駁回原告之訴等語。
　　理  由
按商標圖樣相同或近似於他人同一商品或類似商品之註冊商標，及其註冊商標期滿失
效後未滿二年者，不得申請註冊，為商標法第三十七條第一項第十二款前段所規定；
而判斷商標之近似與否，應就其主要部分隔離觀察有無引起混同誤認之虞以為斷，迭
經本院二十七年判字第四十七號、二十八號判字第二十一號著有判例。又商標在外觀
、觀念或讀音方面有一近似者，即為近似之商標；商標圖樣上之中文之主要部分文字
相同，其外觀有混同誤認之虞者，為外觀近似，復為行政院台七十四經字第一八○六
八號函准修正備查之商標近似審查基準一及二之(三)所明示。本件原告於八十五年十月
二日以「力喉康 Lihokang 」商標，指定使用於商品及服務分類表第三十類之麥芽糖
、木瓜糖、冬瓜糖、蕃薯糖、花生糖、薑母糖、果糖、水果糖、口香糖、巧克力糖、
方塊酥、冰糖、糖粉、餅乾商品申請註冊。被告以其商標圖樣上之中文力喉康與馬來
西亞商‧康力食品工業社之註冊第三七九二八六號「康力 N-RICH 」及泰吉產業有限
公司之註冊第六二四○五四號「康喉 FAMENTA FAAM 及圖」商標中文近似，且指定使
用於同一或類似商品，乃依商標法第三十七條第一項第十二款之規定予以核駁，經核
與前開法令規定並無不合，一再訴願決定遞予維持，亦無違誤。原告雖主張系爭商標
圖樣係由中文「力喉康」及外文Lihokang所組成，據以核駁商標圖樣則分別由中文「
康力」、「康喉」及外文N-RICH、FAMENTA FAAM所組成，其文字構成繁簡各異，讀音
顯然有別云云。然查系爭「力喉康 Lihokang 」商標圖樣上之中文「力喉康」，與據
以核駁註冊第三七九二八六號「康力N-RICH」及註冊第六二四○五四號「康喉 FAMEN
TA FAAM 及圖」商標圖樣上之中文「康力」吸「康喉」，均有相同之「康力」及「康
喉」二字，異時異地隔離觀察，外觀上有使人產生混淆誤認之虞，應屬近似之商標，
復均指定使用於糖果等同一或類似之商品，自有首揭法條之適用，原告上開主張，尚
無可採。另據以核駁註冊第三七九二八六號商標專用期間雖於八十六年十月十五日屆
滿，惟其期滿失效後未滿二年，仍有拘束系爭商標申請註冊之效力，併予指駁。綜上
所述，原處分核駁系爭商標之申請註冊，並無違誤，一再訴願決定予以維持，均無不
合，原告起訴意旨核無理由，應予駁回。
據上論結，本件原告之訴為無理由，爰依行政訴訟法第二十六條後段，判決如主文。
中    華    民    國     八十八      年      四      月     二十二      日
                    行 政 法 院 第 二 庭
                                審 判 長 評  事      陳  石  獅
                                         評  事      徐  樹  海
                                         評  事      彭  鳳  至
                                         評  事      黃  合  文
                                         評  事      林  茂  權
右  正  本  證  明  與  原  本  無  異
                                         法院書記官  張  惠  美
中    華    民    國     八十八      年      四      月     二十三      日
附圖一、                附圖二、                附圖三、
系爭商標                註冊第三七九二八六號    註冊第六二四○五四號
~[G;H:\SCN\88\00000000.1;;]
~[G;H:\SCN\88\00000000.2;900;]
~[G;H:\SCN\88\00000000.3;1800;]
